【裁判字號】    98,聲,1010
【裁判日期】    981130
【裁判案由】    變換提存物
【裁判全文】
臺灣臺南地方法院民事裁定              98年度聲字第1010號
聲  請  人  台灣土地開發股份有限公司
法定代理人  乙○○
代  理  人  丙○○
相  對  人  甲○○
            丁○○
上列聲請人聲請變換提存物，本院裁定如下：
    主      文
本院九十八年度存字第六四四號擔保提存事件，聲請人提供之擔
保物元大商業銀行可轉換定期存單面額新臺幣壹佰萬元壹張（無
記名式，存單號碼：CB0000000）准以同額金融機構發行之可轉
換定期存單代之。
聲請程序費用由聲請人負擔。
    理      由
一、按法院得依供擔保人之聲請以裁定准許其變換提存物，民事
    訴訟法第105條第1項定有明文。此於其他依法令供訴訟上之
    擔保者，準用之，同法第106條，亦定有明文。
二、本件聲請意旨以：台灣土地開發信託投資股份有限公司台南
    分公司聲與相對人間假扣押事件，台灣土地開發信託投資股
    份有限公司台南分公司前依本院91年度裁全字第4243號裁定
    ，為擔保假扣押，提供中央政府建設公債86年度甲類第4期
    債票新台幣（下同）50萬元券1張（票號：86E03143C，附第
    7 到第10期付息票）、10萬元券1張（票號：86E1114 6B，
    附第7到第10期付息券）為提存物，並以本院91年度存字第
    2257號提存事件提存在案。因上開公債所附息券將到期，台
    灣土地開發信託投資股份有限公司台南分公司依本院92年度
    聲字第1464號裁定，變換中央政府建設公債86年度甲類第4
    期債票50萬元券1張（票號86E03148C，附第9到第10期付息
    票）、10萬元券1張（票號86E11226B，附第9到第10期付息
    票）為提存物，並以本院94年度存字第841號提存事件提存
    在案。嗣因提存人「台灣土地開發信託投資股份有限公司台
    南分公司」業已裁徹，由總公司承受債權，另總公司名稱「
    台灣土地開發信託投資股份有限公司」變更為「台灣土地開
    發股份有限公司」。聲請人因上開供擔保之公債所附息券即
    將到期，依本院97年度聲字第549號民事裁定，變換元大商
    業銀行可轉讓定期存款單（面額50萬元，號碼CA0000000、
    CA0000000計2張）行可轉讓定期存款單100萬元為提存物，
    並以本院97年度存字第2380號提存在案。聲請人因上開供擔
    保之定期存單即將到期，依本院97年度聲字第1605號民事裁
    定，變換元大商業銀行可轉換定期存單面額新臺幣壹佰萬元
    1張（無記名式，存單號碼：CB0000000）為提存物，並以本
    院98年度存字第644號提存在案，茲因前開定期存單業已到
    期，需領回辦理取息手續，爰依前揭規定，聲請變換提存物
    等語。
三、經查：聲請人前開主張之事實，業據提出經濟部94年8月10
    日經授商字第09401153230號函影本、台灣土地開發股份有
    限公司變更登記表及本院98年度存字第644號提存書影本為
    證，並經本院依職權調取本院91年度裁全字第4243號、97年
    度聲字第549號、97年度聲字第1605號、91年度存字第2257
    號、94年度存字第841號、97年度存字第2380號、98年度存
    字第644號卷宗核閱無誤，堪信為真實。從而，聲請人依上
    開規定，聲請准予變換提存物為同額之金融機構發行之可轉
    換定期存單，經核尚無不合，應予准許。
四、依民事訴訟法第105條第1項、第95條、第81條第1款，裁定
    如主文。
中    華    民    國    98    年    11    月    30    日
                  民事第二庭    法  官  張桂美
以上正本證明與原本無異。
如對本裁定抗告須於裁定送達後10日內向本院提出抗告狀，並應
繳納抗告裁判費新台幣1,000元。
中    華    民    國    98    年    11    月    30    日
                                書記官  謝安青


司法院資訊處製作；財團法人民間司法改革基金會備份。
